ACORDAO-COMPLETO-2376115

ACÓRDÃO DE RELAÇÃO

ACÓRDÃO DE RELAÇÃO 9659/2019 ATA 35/2019 - SEGUNDA CÂMARA

Acórdão 9659/2019-TCU-Segunda Câmara
	VISTO, relacionado e discutido estes autos de Admissão, de servidores do Diretoria Regional da ECT no Rio de Janeiro - DR/RJ, encaminhados a este Tribunal para apreciação na forma da Instrução Normativa TCU 78/2018.
Considerando que nos atos de admissão constantes deste processo foram detectadas a existência dos respectivos desligamentos, conforme verificação da documentação anexada, seja por meio da constatação da existência de ato de desligamento na base Sisac e Siape, ou pela constatação do óbito do servidor;
Considerando o parecer do Ministério Público junto a este Tribunal; 
ACORDAM os Ministros do Tribunal de Contas da União, diante das razões expostas pelo Relator, com fulcro nos arts. 1º, inciso V, e 39, inciso I, ambos da Lei 8.443, de 16 de julho de 1992, c/c os 1º, inciso VIII; 17, II; 62, III; 137, IV; 143, II e 260, do RI/TCU, em:
a) considerar legal e determinar o registro dos atos de admissão de Carlos Alberto Nascimento De Carvalho (CPF XXX.292.607-XX) , Jose Carlos Mendes (CPF XXX.178.447-XX) , Denival Pereira da Silva (CPF XXX.866.757-XX) , Humberto De Brito Silva (CPF XXX.179.337-XX) e Delfim Jose De Oliveira Dias (CPF XXX.062.507-XX) ao quadro de pessoal da Diretoria Regional da ECT no Rio de Janeiro, com fundamento nos arts. 71, inciso III, da Constituição Federal, 1 o , inciso V, e 39, inciso I, da Lei 8.443/1992 e 260, § 1 o , do Regimento Interno do Tribunal de Contas da União; 
b) considerar prejudicado, por perda de objeto, o exame do mérito dos atos de admissão cujos efeitos financeiros tenham cessado antes de sua apreciação dos interessados:  Antonio Soares Cintra (CPF XXX.791.017-XX) , Gilceia Santana dos Santos (CPF XXX.208.027-XX) , Jorge Soares (CPF XXX.184.197-XX) , José de Ribamar dos Santos Souza (CPF XXX.282.233-XX) , Laercio Fernandes Mesquita (CPF XXX.495.107-XX) , Marcos Souza da Cunha (CPF 437.615.267- 68) , Marise Boa Nova de Araujo (CPF XXX.400.617-XX) , Nelson Gonçalves (CPF XXX.859.007-XX) e Roberto dos Santos (CPF XXX.035.307-XX) ao quadro de pessoal da Diretoria Regional da ECT no Rio de Janeiro, com fundamento no art. 260, § 5º, do Regimento Interno do Tribunal de Contas da União; e 
c) informar aos interessados que o presente Acórdão pode ser acessado por meio do endereço eletrônico www.tcu.gov.br/acordaos.
1. Processo TC-Processo 004.902/2003-7 (ATOS DE ADMISSÃO) 
1.1. Interessados: Antonio Soares Cintra (XXX.791.017-XX) ; Carlos Alberto Nascimento de Carvalho (XXX.292.607-XX) ; Delfim Jose de Oliveira Dias (XXX.062.507-XX) ; Denival Pereira da Silva (XXX.866.757-XX) ; Empresa Brasileira de Correios e Telégrafos (34.028.316/0001-03) ; Gilceia Santana dos Santos (XXX.208.027-XX) ; Humberto de Brito Silva (XXX.179.337-XX) ; Jorge Soares (XXX.184.197-XX) ; Jose Carlos Mendes (XXX.178.447-XX) ; Jose de Ribamar dos Santos Souza (XXX.282.233-XX) ; Laercio Fernandes Mesquita (XXX.495.107-XX) ; Marcos Souza da Cunha (XXX.615.267-XX) ; Marise Boa Nova de Araujo (XXX.400.617-XX) ; Nelson Goncalves (XXX.859.007-XX) ; Roberto dos Santos (XXX.035.307-XX) 
1.2. Órgão/Entidade: Diretoria Regional da ECT no Rio de Janeiro - DR/RJ
1.3. Relator: Ministro Raimundo Carreiro
1.4. Representante do Ministério Público: Procuradora-Geral Cristina Machado da Costa e Silva
1.5. Unidade Técnica: Secretaria de Fiscalização de Pessoal (SEFIP) .
1.6. Representação legal: não há.
1.7. Determinações/Recomendações/Orientações: não há.

Segunda Câmara

Antonio Soares Cintra (XXX.791.017-XX); Carlos Alberto Nascimento de Carvalho (XXX.292.607-XX); Delfim Jose de Oliveira Dias (XXX.062.507-XX); Denival Pereira da Silva (XXX.866.757-XX); Empresa Brasileira de Correios e Telégrafos (34.028.316/0001-03); Gilceia Santana dos Santos (XXX.208.027-XX); Humberto de Brito Silva (XXX.179.337-XX); Jorge Soares (XXX.184.197-XX); Jose Carlos Mendes (XXX.178.447-XX); Jose de Ribamar dos Santos Souza (XXX.282.233-XX); Laercio Fernandes Mesquita (XXX.495.107-XX); Marcos Souza da Cunha (XXX.615.267-XX); Marise Boa Nova de Araujo (XXX.400.617-XX); Nelson Goncalves (XXX.859.007-XX); Roberto dos Santos (XXX.035.307-XX)

RAIMUNDO CARREIRO

não há.

ATOS DE ADMISSÃO (ADS)

Secretaria de Fiscalização de Pessoal (SEFIP).